

Informations.

9 Février 2000

Gabonaise

Gabon (libreville pk18)

Portfolio en développement

https://github.com/waly2020

Contact

Linkedin

www.linkedin.com/in/waly-le-dev

Page Facebook

La Maison du dev

walyguema@gmail.com

+241 076200230

Outils et autres

- Photoshop
- Illustrator
- Figma
- Visual Studio Code
- Github
- Gitl ab
- Android studio
- MAMP/XAMP
- Sass

Loisirs

- Sport
- Jeux vidéos
- Programmation
- Lecture

Jean-Bosco Mintsa

Développeur web/Mobile FRONT-END

Développeur frontend maintenant depuis plusieurs années, j'ai pu travailler sur des projets créatifs et innovants qui m'ont permis d'être compétent et ajours sur l'évolution de mes outils favoris, j'ai appris le travail d'équipe et la gestion de projet. Le développement web frontend est un métier qui me passionne beaucoup, j'aime tout ce qui est créativité et faire vivre des expériences uniques aux utilisateurs.

COMPÉTANCES



FORMATION

Mai 2023 - Mai 2024 (Maintenant)

Ecole 241 Buisiness

Développeur web full stack

Février 2022 - Septembre 2022 (8 mois)

Ecole 241

Développeur web - mobile

Développement web, managérial et de leadership a ecole241.

Experience

20 Juillet 2023 - 20 Février 2024

Cabalou.net

Site officiel de Cabalou

- Intégration de diffèrent parcours utilisateur.
- Intégration d'une api de paiement.

Juillet 2023

APPLICATION DE GESTION DES UTILISATEURS

Réalisation de l'application gestion de utilisateur en flutter

- Réalisation de l'interface utilisateur
- Intégration des différents systèmes de gestion (ajouter, supprimer, modifier des utilisateurs.)
- Création de l'APK pour Android

Juillet 2023

Section météo

Réalisation d'une section météo sur le site italano.com.

- Maquettage de la section.
- Intégration de la maquette en HTML,CSS et JAVASCRIPT.
- Intégration d'une api de météo.

MAI 2023

Générateur de numéro (node js/express)

Lors de la campagne marketing pour le lancement de la promotion 5 de l'école 241 j'ai développé une solution qui nous as permis de générer des numéros de téléphone et atteindre ainsi plusieurs personnes.

- Réalisation de l'interface utilisateur.
- Réalisation d'une PWA pour faciliter l'accès à l'outil.
- Lien: https://gcol.onrender.com/

Mai 2023

Mamyz

Mamyz est un portefeuille électronique qui permet à ses utilisateurs de géré leur argent en décident de comment il doit être dépensé.

- Réalisation de la landing page.
- Maquettage de l'application.
- Réalisation de l'interface utilisateur sur react native

Mars 2023

Creative Pog

Créative Pog est un programme lancer par Ogooué labs

• Réalisation de 3 sites sur wordpress

Février 2023

YIATOU

Yiatou est une application qui met en relation les vendeurs les clients.

- Réalisation de l'interface utilisateur sur react js
- Transformation du site en PWA

Ou j'ai travaillé

20 Juillet 2023 - 20 Février 2024

Cabalou

Développeur web - Front-End

Novembre 2022 - Mai 2023

Ogooué Labs

Développeur web et Mobile